臺灣臺中地方法院刑事判決　　　　　　　　　　　　九十一年度訴字第二二七號
　　公　訴　人　台灣台中地方法院檢察署檢察官
　　被　　　告　丙○○
　　指定辯護人　本院公設辯護人　戊○○
右列被告因偽造有價證券等案件，經檢察官提起公訴（九十一年度偵字第三三八八、
八０七三號），本院判決如左：
    主  文
丙○○意圖供行使之用，而偽造有價證券，處有期徒刑壹年柒月；又偽造私文書，足
以生損害於他人，處有期徒刑參月，又連續竊盜，處有期徒刑參月；應執行有期徒刑
壹年拾壹月。
    事  實
一、丙○○於民國八十四年五月四日，在台中市某處，簽發八十四年五月四日為發票
    日，未載到期日，金額新台幣（下同）十五萬元之ＴＨ0000000號本票一
    張，向不詳姓名之人借款，竟意圖供行使之用，未經其母乙○○○之授權，擅自
    簽捺「乙○○○」之署押在該本票發票人欄，而偽造乙○○○為該本票之共同發
    票人，據以行使持交該不詳姓名之人。又於八十六年七月二十二日，未經乙○○○之同意，持乙○○○之身分證，在中華電信股份有限公司叫人個人傳呼業務租
    用異動申請書客戶簽章欄，擅自簽署「乙○○○」之姓名，偽造該申請書，委託
    不知情之台中縣新社鄉中興嶺不詳通訊行成年人，持向中華電信股份有限公司南
    台中營運處申請租用000000000號呼叫器號碼，使該公司誤以為係韋阿
    燕所申請，而提供000000000號呼叫器號碼予丙○○使用，足以生損害
    於乙○○○及中華電信股份有限公司對於客戶管理之正確性。丙○○另意圖為自
    己不法之所有，基於概括之犯意，先於九十年十一月十一日二十時許，在台中縣
    新社鄉中興嶺三六六號住處，趁其兄丁○○與己○○結婚之際，進入己○○臥房
    ，竊取己○○所有放置床頭櫃內之紅包六萬六千元，得手後放在其大衣口袋內，
    嗣為其妹韋素貞於同日二十三時許，在丙○○房間找到交還己○○。惟丙○○又
    於同年十一月十二日凌晨一時許，趁丁○○、己○○洗澡時，進入該臥房，竊取
    放置丁○○短褲內之該六萬六千元，得手後藏在身上，後於同年十一月十二日十
    七時許，己○○歸寧返家，始由丁○○與其妹韋素容陪同前往台中縣新社鄉○○
    路○段臨三十之八號丙○○前夫住處，與丙○○理論，而在丙○○身上起出六萬
    四千元。丙○○又於同年十一月十六日至二十一日之間某時，利用己○○與丁○○外出渡蜜月不在家之機會，撬開該臥房門鎖，進入房間翻找床舖，欲竊取己○○所有財物，因己○○已將貴重物品帶走，而未得逞。
二、案經己○○、乙○○○訴由台灣台中地方法院檢察署檢察官偵查起訴。
    理  由
一、訊據被告丙○○坦承於右揭時地，連續二次竊取告訴人己○○所有現金六萬六千
    元等情，核與告訴人己○○、證人丁○○、韋素貞、韋素蓉分別於警訊及本院審
    理時指述之情節相符。另被告雖否認偽造有價證券、偽造私文書及利用告訴人己○○與丁○○外出渡蜜月期間，撬開臥房門鎖，進入房間欲竊取告訴人己○○所
    有財物之犯行，辯稱伊向地下錢莊借錢，地下錢莊要求連帶保證人，伊未經伊母
    乙○○○同意，在本票旁邊簽寫乙○○○名字，沒有偽造有價證券意思，又伊拿
    乙○○○身分證申請呼叫器號碼使用，並未在申請書上簽名，另伊亦未利用己○○與丁○○外出渡蜜月期間，撬開臥房門鎖，入內竊取財物云云。惟查被告係簽
    八十四年五月四日為發票日，未載到期日，金額十五萬元之ＴＨ0000000
    號本票向不詳姓名之人借款，而未經告訴人乙○○○同意，擅自簽捺「乙○○○
    」之署押在該本票上等情，業據告訴人乙○○○、己○○指訴無訛，並有本票影
    本在卷可稽，依該本票影本顯示，被告除在該本票發票人處簽捺自己署押外，另
    簽捺告訴人乙○○○之署押，自有偽造告訴人為該本票共同發票人之故意。又被
    告自承未經告訴人乙○○○同意，持乙○○○之身分證，委託不詳通訊行，向中
    華電信股份有限公司南台中營運處申請000000000號呼叫器號碼使用等
    情，復有中華電信股份有限公司南台中營運處新申裝／異動／更正聯單檔案資料
    及通知單附卷足憑，其申請書雖已逾保存期限銷燬，然自然人向中華電信股份有
    限公司申請租用行動通信業務，應填寫租用申請書並簽名或加蓋與用戶名稱文字
    相同之印章及提示國民身分證或駕駛執照或足以證明其身分之文件正本供核等情
    ，已經該公司於九十一年八月八日，以行行五字第九一Ｃ八二００四三三號函述
    綦詳，足徵被告以告訴人乙○○○名義向中華電信股份有限公司申請用呼叫器使
    用，確有在該公司叫人個人傳呼業務租用異動申請書客戶簽章欄，簽署「乙○○○」之姓名，而偽造該申請書。再被告另於同年十一月十六日至二十一日間之某
    時，利用告訴人己○○與丁○○外出渡蜜月不在家之機會，撬開臥房門鎖，進入
    房間翻找床舖，欲竊取財物之事實，並經告訴人乙○○○、己○○供述屬實，告
    訴人乙○○○係被告之母，告訴人己○○為被告之兄嫂，衡情應無攀誣之虞，顯
    見被告亦有此部分竊盜行為，所辯均係飾卸之詞，不足採信，其犯行已堪認定。
二、核被告所為，係犯刑法第二百零一條第一項之偽造有價證券罪及同法第二百十六
    條、第二百十條之行使偽造私文書罪、第三百二十條第一項、第三項之竊盜既遂
    、未遂罪，行使偽造私文書部分，係利用不知情之通信行成年人為之，為間接正
    犯。而偽造告訴人乙○○○署押，係偽造有價證券及偽造私文書之階段行為，另
    偽造私文書及行使偽造有價證券之低度行為，復分別為行使偽造私文書及偽造有
    價證券之高度行為所吸收，均不另論罪。再被告先後多次竊盜犯行，時間緊接，
    犯罪構成要件相同，顯係基於概括之犯意反覆實施，為連續犯，應論以一竊盜既
    遂罪，並依刑法第五十六條規定加重其刑。另被告因簽發本票向不詳姓名之人借
    款，未經告訴人乙○○○之授權，擅自簽捺「乙○○○」之署押在該本票發票人
    欄，而偽造告訴人乙○○○為該本票之共同發票人，金額不大，告訴人乙○○○
    又係其母，事後被告亦已清償借款收回該本票，危害非重，致罹最輕法定本刑為
    有期徒刑三年之重罪，犯罪情狀尚可憫恕，此部分應依刑法第五十九條規定減輕
    其刑。又被告所犯上開三罪，犯意各別，罪質互異，應予分論科。爰審酌被告曾
    因竊盜案件，經本院判處拘役三十日，緩刑二年，於八十五年六月十日確定（見
    卷附台灣台中地方法院檢察署刑案資料查註紀錄表），仍不知悔改，事後已坦承
    部分犯行，態度尚佳及其犯罪動機、手段、所生危害、犯罪後態度等一切情狀，
    處以如主文所示之刑，並定其應執行刑。至被告偽造告訴人乙○○○為共同發票
    人之發票日八十四年五月四日，未載到期日，金額十五萬元之ＴＨ000000
    0號本票一張，被告供稱已撕毀，而在中華電信股份有限公司叫人個人傳呼業務
    租用異動申請書客戶簽章欄，偽造之「乙○○○」署名，亦因逾保存期限銷燬，
    均已不存在，無從諭知沒收，併予敘明。
三、公訴意旨略以：被告另於九十一年一月九日二十三時許之夜間，以不詳工具，破
壞甲○○台中縣新社鄉中興領三四九之五號住處門鎖，侵入甲○○住處房間，竊
    取甲○○褲子右口袋內之現金四百元，得手後，因甲○○驚醒，乃迅速逃逸，因
    認被告此部分行為，涉有刑法第三百二十一條第一項第一款之加重竊盜罪。訊據
    被告堅詞否認此部分加重竊盜犯行，辯稱伊未竊取甲○○四百元，當時伊在家，
    並與男友外出購物等語。經查被害人甲○○於警訊時係指稱被告自廚房窗戶剪斷
    鐵窗，再至客廳翻動桌櫃，破壞房間門鎖，進屋行竊云云，但在本院審理時則稱
    被告撬開廚房後門進入，另亦打破廚房窗戶玻璃云云，先後不一，且依卷附現場
    照片顯示，被害人甲○○住處廚房之窗戶雖曾遭破壞，然破壞程度並不足以供一
    人進出。另被害人甲○○係十六年五月一日出生，迄案發時已逾七十四歲，復供
    陳當時房間開小燈等語，遇竊驟然驚醒，能否明確看清行為人面貌，亦不無疑問
    。況被告於案發時，係與其男友陳志源一起，並未至被害人甲○○住處行竊，復
    經證人陳志源於警訊及偵查中供明，被告與證人陳志源所供在細節上稍有出入，
    應係記憶不清所致，難認為不實。此外又查無其他積極證據佐證，自難僅憑被害
    人甲○○之指述，遽認被告有此部分竊盜行為，而令被告負加重竊盜罪責。而公
    訴人認被告此部分行為，與其前開竊盜有罪部分，有連續犯之裁判上一罪關係，
    故不另為無罪之諭知。
據上論斷，應依刑事訴訟法第二百九十九條第一項前段，刑法第五十六條、第二百零
一條第一項、第二百十六條、第二百十條、第三百二十條第一項、第五十九條、第五
十一條第五款，罰金罰鍰提高標準條例第一條前段，判決如主文。
中      華      民      國      九十一      年    十    月    三十一    日
                                        法  官  鍾  堯  航
右正本證明與原本無異。
如不服本判決，應於送達後十日內向本院提出上訴狀（須附繕本），上訴於台灣高等
法院台中分院。
                                        書記官
中      華      民      國      九十一      年    十    月    三十一    日
附錄論罪科刑法條
刑法第二百零一條：
刑法第三百二十條第一項：
意圖供行使之用，而偽造、變造公債票、公司股票或其他有價證券者，處三年以上十
年以下有期徒刑，得併科三千元以下罰金。
刑法第二百十六條：
行使第二百十條至第二百十五條之文書者，依偽造、變造文書或登載不實事項或使登
載不實事項之規定處斷。
刑法第二百十條：
偽造、變造私文書，足以生損害於公眾或他人者，處五年以下有期徒刑。
刑法第三百二十條第一項：
意圖為自己或第三人不法之所有，而竊取他人之動產者，為
竊盜罪，處五年以下有期徒刑、拘役或五百元以下罰金。
